臺灣高等法院高雄分院刑事判決　　　　　　　　　九十三年度上訴字第一一六號
　　上　訴　人　甲　○
　　即　被　告
右上訴人因違反毒品危害防制條例案件，不服臺灣高雄地方法院九十三年度訴字第一
七五四號中華民國九十三年八月二十日第一審判決（起訴案號：臺灣高雄地方法院檢
察署九十三年度毒偵緝字第三三六號），提起上訴，本院判決如左：
    主  文
原判決撤銷。
甲○連續施用第一級毒品，累犯，處有期徒刑柒月。
    事  實
一、甲○曾於民國八十五年間因違反肅清煙毒條例案件，經本院判處有期徒刑三年十
    月確定，於八十六年六月十七日入監執行，八十八年六月十五日假釋出獄，假釋
    期間因施用毒品案件，上開假釋經裁定撤銷，於九十年十月三十日接續執行殘刑
    有期徒刑一年八月十三日，於九十二年六月十四日縮刑期滿執行完畢。又於八十
    九年間（即上開假釋期間內）因施用毒品案件，經臺灣高雄地方法院裁定送勒戒
    處所觀察勒戒後，認有繼續施用毒品之傾向，再經該院裁定令入戒治處所施以強
    制戒治，於九十一年五月八日強制戒治期滿，經臺灣高雄地方法院檢察署檢察官
    於九十一年八月十二日以九十一年度戒毒偵字第七五七號為不起訴處分確定。詎
    仍不知悔改，於上開不起訴處分確定後五年內復基於施用第一級毒品海洛因之概
    括犯意，先後自九十二年六月十五日出監後某日起至九十二年十二月三十日止，
    連續在高雄縣鳳山市○○路二十一巷二弄十二號十一樓住處房間之廁所內，以注
    射針筒將第一級毒品海洛因注射入體內之方式，施用第一級毒品海洛因多次。嗣
    於九十三年一月二日上十一時十五分許，在高雄市○○區○○路六十五號前，經
    警發現侯國龍（檢察官另案提起公訴）將海洛因一小包丟棄在地，而甲○亦在場
    ，經其同意採尿送驗而獲悉上情。
二、案經高雄市政府警察局苓雅分局報請臺灣高雄地方法院檢察署檢察官偵查起訴，
    臺灣高雄地方法院裁定適用簡式審判程序審理。
    理  由
一、上訴人即被告甲○經合法傳喚，無正當理由未到庭。惟右揭事實，業據被告甲○
    於檢察官偵訊及原審審理中自白不諱，且其為警查獲時所採取之尿液，經送請高
    雄市立凱旋醫院檢驗結果，呈嗎啡陽性反應，有該院九十三年一月十三日高市凱
    醫檢字第０一五五一號煙毒尿液檢驗成績書一紙附卷可稽，被告上開自白與事實
    相符，自可採為認定事實之證據，其施用第一級毒品海洛因之事實，堪以認定。
    被告前於八十九年間因施用毒品案件，經原審法院裁定送勒戒處所觀察勒戒後，
    認有繼續施用毒品之傾向，再經裁定令入戒治處所施以強制戒治，於九十一年五
    月八日強制戒治期滿，經臺灣高雄地方法院檢察署檢察官於九十一年八月十二日
    以九十一年度戒毒偵字第七五七號為不起訴處分確定之事實，有該不起訴處分書
    、臺灣高等法院被告全國前案紀錄表、本院被告院內索引卡紀錄表、臺灣高雄地
    方法院檢察署刑案資料查註紀錄表各一紙附卷可參。是被告於五年內再犯本件施
    用毒品犯行，無論依修正前、後之毒品危害防制條例第二十三條第二項之規定，
    均應依法追訴，是依從新原則，本件應適用修正後毒品危害防制條例第二十三條
    第二項規定予以追訴處罰。
二、按被告行為後，毒品危害防制條例部分條文業於九十二年七月九日經總統修正公
    布，並自九十三年一月九日起施行，惟毒品危害防制條例此次修正，對於同條例
    第十條關於施用第一、二級毒品之犯罪構成要件及刑罰規定均未修正，亦即被告
    所犯之罪本刑部分，毫無變更，並不生新舊法比較問題。核被告所為，係犯毒品
    危害防制條例第十條第一項之施用第一級毒品罪。被告施用第一級毒品前後持有
    海洛因之低度行為，應為施用之高度行為所吸收，不另論罪。又被告先後多次施
    用第一級毒品之犯行，時間緊接，手法相同，觸犯構成要件同一之罪名，顯係基
    於概括犯意反覆為之，爰依連續犯之規定論以一罪。被告曾於八十五年間因違反
    肅清煙毒條例案件，經本院判處有期徒刑三年十月確定，於八十六年六月十七日
    入監執行，八十八年六月十五日假釋出獄，假釋期間因施用毒品案件，上開假釋
    經裁定撤銷，於九十年十月三十日接續執行殘刑有期徒刑一年八月十三日，於九
    十二年六月十四日縮刑期滿執行完畢之事實，有臺灣高等法院被告全國前案紀錄
    表及臺灣高雄地方法院檢察署刑案資料查註紀錄表各一份在卷可稽，其於有期徒
    刑執行完畢後五年以內再犯本件有期徒刑以上之罪，為累犯，應依刑法第四十七
    條規定加重其刑。
三、原審據以論處被告甲○罪刑，固非無見。惟查本件是因被告同意採尿送驗結果呈
    嗎啡陽性反應，始查悉被告施用毒品犯行，並未查扣任何毒品，是原判決亦未為
    查獲之毒品應予沒收銷燬之宣告，惟原判決卻於據上論結欄誤引毒品危害防制條
    例第十八條第一項前段，顯有未恰。被告未具理由提起上訴，雖無理由，惟原判
    決既有上揭可議之處，自應由本院將原判決撤銷改判。審酌被告被告歷經觀察、
    勒戒、強制戒治等程序，猶無法戒絕毒癮，仍再度施用海洛因，顯見其意志不堅
    ，無悔改之決心，本不宜寬貸，惟念其所為尚未害及他人，且犯後坦承犯行，態
    度尚佳等一切情狀，量處如主文所示之刑。至經警查獲之毒品海洛因一包，為另
    案被告侯國隆持有，與本件被告施用毒品犯行無關，故不予宣告沒收銷毀。
四、被告經合法傳喚，無正當之理由不到庭，爰不待其陳述，逕行判決，附此敘明。
據上論結，應依刑事訴訟法第三百六十九條第一項前段、第三百六十四條、第三百七
十一條、第二百九十九條第一項前段，毒品危害防制條例第十條第一項，刑法第十一
條前段、第五十六條、第四十七條，判決如主文。
本案經檢察官乙○○到庭執行職務。
中      華      民      國    九十三    年     十一     月    二十四    日
                              臺灣高等法院高雄分院刑事第七庭
                                  審判長法官  莊飛宗
                                        法官  曾逸誠
                                        法官  黃三友
右正本證明與原本無異。
如不服本判決應於收受本判決後十日內向本院提出上訴書狀，其未述上訴理由者，
並得於提起上訴後十日內向本院補提理由書狀（均須按他造當事人之人數附繕本)「
切勿逕送上級法院」。
                                      書記官  黃玉珠
中      華      民      國    九十三    年     十一     月    二十四    日
附錄本件判決論罪科刑法條：
毒品危害防制條例第十條第一項
施用第一級毒品者，處六月以上五年以下有期徒刑。
